# 机器设备已经安装完毕，但无法进行试运行，能否转固问题

提问人：jiangzekuan1 时间：2020-04-11 08:05:31
公司机器设备已经安装完毕，但是缺少原材料对相关机器设备试运行，原材料到货时间预计是 20 年 6 月，设备安装工程是于 2019 年年底完工，是否可以进行转固？

回答人：chenyiwei
根据《企业会计准则第 17 号——借款费用》第十三条：“购建或者生产符合资本化条件的资产需要试生产或者试运行的，在试生产结果表明资产能够正常生产出合格产品、或者试运行结果表明资产能够正常运转或者营业时，应当认为该资产已经达到预定可使用或者可销售状态。”
换言之，如果安装完成后，因客观条件限制无法进行必要的测试和试运行，则不能认为已达到预定可使用状态。